Minutes et répertoires du notaire Alexandre Philippe SAUVAIGE, 4 janvier 1772 - mars 1790 (étude VIII)
Archives nationales
- Répertoire(s) de Alexandre Philippe SAUVAIGE, 1718 - 1826; MC/RE/VIII/7 - MC/RE/VIII/9, MC/RE/VIII/19/B
  - Répertoire. 1772, 4 janvier - 1790, 12 mars, 4 janvier 1772 - 12 mars 1790; MC/RE/VIII/9
    - Compte d'exécution testamentaire de Madame de Lussy, 18 août 1785
      compte d'exécution testamentaire; Lussy (madame de)
    - Testament du frère sénateur de la Charité Jean Baptiste Faujat, 1er septembre 1785
      testament; Faujat, Jean-Baptiste
    - Testament de Monsieur Faujat, novice de la Charité, 1er septembre 1785
      testament; Faujat (monsieur)
    - Notoriété concernant Monsieur Legris, 1er septembre 1785
      notoriété; Legris (monsieur)
    - Contrat de mariage entre Monsieur Lebrun et la demoiselle Delarue, 2 septembre 1785
      contrat de mariage; Lebrun (monsieur); Delarue (demoiselle)
    - Notoriété concernant Monsieur Napey, 2 septembre 1785
      notoriété; Napey (monsieur)
    - Inventaire après décès de Monsieur Copitet, 3 septembre 1785
      inventaire après décès; Copitet (monsieur)
    - Inventaire après décès de Madame Manneret, 5 septembre 1785
      inventaire après décès; Manneret (madame)
    - Inventaire après décès de Monsieur Benard, 6 septembre 1785
      inventaire après décès; Benard (monsieur)
    - Contrat de mariage entre Monsieur Antheaume et Mademoiselle Havard, 7 septembre 1785
      contrat de mariage; Antheaume (monsieur); Havard (mademoiselle)
    - Contrat de mariage entre Monsieur Barré et la demoiselle Duchesne, 7 septembre 1785
      contrat de mariage; Barre (monsieur); Duchesne (demoiselle)
    - Contrat de mariage entre le sieur Hubert et la demoiselle Pargny, 9 septembre 1785
      contrat de mariage; Hubert (monsieur); Pargny (demoiselle)
    - Contrat de mariage entre le sieur Aubert et la demoiselle Ovreleur, 11 septembre 1785
      contrat de mariage; Aubert (sieur); Ovreleur (demoiselle)
    - Contrat de mariage entre le sieur Dugras et la dame veuve Thomassin, 11 septembre 1785
      contrat de mariage; Dugras (sieur); Thomassin (dame)
    - Contrat de mariage entre le sieur Carré et la demoiselle Bail, 15 septembre 1785
      contrat de mariage; Carre (sieur); Bail (demoiselle)
    - Inventaire après décès du sieur Legris, 16 septembre 1785
      inventaire après décès; Legris (sieur)
    - Contrat de mariage entre Monsieur Chatelain et la demoiselle Bourguignon, 17 septembre 1785
      contrat de mariage; Chatelain (monsieur); Bourguignon (demoiselle)
    - Inventaire après décès du sieur Amelin, 19 septembre 1785
      inventaire après décès; Amelin (sieur)
    - Inventaire après décès de la dame Marlin, 23 septembre 1785
      inventaire après décès; Marlin (dame)
    - Dépôt du mortuaire du sieur Tulotte, 1er octobre 1785
      acte d'état civil; dépôt de pièces; Tulotte (sieur)
    - Inventaire après décès de Monsieur Chartier, 5 octobre 1785
      inventaire après décès; Chartier (monsieur)
    - Délivrance de legs du sieur Chartier, 11 octobre 1785
      délivrance de legs; Chartier (monsieur)
    - Contrat de mariage entre Monsieur Beguin et la demoiselle Breton, 17 octobre 1785
      contrat de mariage; Beguin (monsieur); Breton (demoiselle)
    - Contrat de mariage entre le sieur d'Arthuy et la demoiselle Blondeau, 19 octobre 1785
      contrat de mariage; Arthuy (sieur d'); Blondeau (demoiselle)
    - Testament de la dame veuve Claveau, 5 novembre 1785
      testament; Claveau (dame)
    - Inventaire après décès de la demoiselle Coesset, 8 novembre 1785
      inventaire après décès; Coesset (demoiselle)
    - Notoriété concernant la dame veuve Langevin, 9 novembre 1785
      notoriété; Langevin (dame)
    - Inventaire après décès du sieur Rolland, 23 novembre 1785
      inventaire après décès; Rolland (sieur)
    - Contrat de mariage entre Monsieur Bertin de Blagny et Mademoiselle Jacquemard de Chateaumont, 28 novembre 1785
      contrat de mariage; Bertin de Blagny (monsieur); Jacquemard de Chateaumont (mademoiselle)
    - Dépôt du mortuaire de Madame veuve Landumiez, 2 décembre 1785
      acte d'état civil; dépôt de pièces; Landumiez (madame)
    - AM.D. de Monsieur de Boeuf et de Mademoiselle Dumesnil, 12 décembre 1785
      acte d'état civil; dépôt de pièces; Boeuf (monsieur de); Dumesnil (mademoiselle)
    - Inventaire après décès de Monsieur le marquis de Chamboy, 13 décembre 1785
      inventaire après décès; Chamboy (marquis)
    - Contrat de mariage entre le sieur Blondel et la demoiselle Bire, 16 décembre 1785
      contrat de mariage; Blondel (sieur); Bire (demoiselle)
    - Notoriété concernant la dame veuve Michelin, 20 décembre 1785
      notoriété; Michelin (dame)
    - Dépôt du mortuaire du sieur Vovin, 28 décembre 1785
      acte d'état civil; dépôt de pièces; Vovin (sieur)
    - Contrat de mariage entre le sieur Bourgeois et la demoiselle Pécheur, 29 décembre 1785
      contrat de mariage; Bourgeois (sieur); Pecheur (demoiselle)
    - Notoriété concernant le sieur Gilbert, 12 janvier 1786
      notoriété; Gilbert (sieur)
    - Contrat de mariage entre le sieur Dupont et Mademoiselle Besnard, 18 janvier 1786
      contrat de mariage; Dupont (sieur); Besnard (mademoiselle)
    - Contrat de mariage entre Monsieur Dehouse et la demoiselle Tieffine, 24 janvier 1786
      contrat de mariage; Dehouse (monsieur); Tieffine (demoiselle)
    - Contrat de mariage entre Monsieur Alyon et la demoiselle Desjardin, 25 janvier 1786
      contrat de mariage; Alyon (monsieur); Desjardin (demoiselle)
    - Contrat de mariage entre le sieur Lebas et la demoiselle Migeon, 31 janvier 1786
      contrat de mariage; Lebas (sieur); Migeon (demoiselle)
    - Testament de Madame Drouin, 1er février 1786
      testament; Drouin (madame)
    - Inventaire après décès du sieur Paguet, 1er février 1786
      inventaire après décès; Paguet (sieur)
    - Contrat de mariage entre Monsieur de Bonniere de La Luzellerie et Mademoiselle Le Camus, 4 février 1786
      contrat de mariage; Bonniere de La Luzellerie (monsieur de); Le Camus (mademoiselle)
    - Contrat de mariage entre Monsieur Grillet et la demoiselle Vergniod, 6 février 1786
      contrat de mariage; Grillet (monsieur); Vergniod (demoiselle)
    - 'Contrat de mariage entre Monsieur Gobé; Gabé et Mademoiselle Prieur', 8 février 1786
      contrat de mariage; Gobe; Gabe (monsieur); Prieur (mademoiselle)
    - 'Contrat de mariage entre Monsieur Dubuisson et la demoiselle Piau; Pian', 10 février 1786
      contrat de mariage; Dubuisson (monsieur); Piau; Pian (demoiselle)
    - Contrat de mariage entre le sieur Baron et la demoiselle Delachenet, 14 février 1786
      contrat de mariage; Baron (sieur); Delachenet (demoiselle)
    - Inventaire après décès de Monsieur Letort, 14 février 1786
      inventaire après décès; Letort (monsieur)
    - Notoriété concernant le sieur Lechevin, 14 février 1786
      notoriété; Lechevin (sieur)
    - Compte d'exécution testamentaire. de Monsieur le comte de Rochechouart, 16 février 1786
      compte d'exécution testamentaire; Rochechouart (monsieur Le Comte de)
    - Notoriété concernant le sieur Hardoin, 17 février 1786
      notoriété; Hardoin (sieur)
    - Contrat de mariage entre Monsieur Pepineau et Mademoiselle Dieuleveux, 21 février 1786
      contrat de mariage; Pepineau (monsieur); Dieuleveux (mademoiselle)
    - Contrat de mariage entre le sieur Burlandeux et la demoiselle Duquesne, 22 février 1786
      contrat de mariage; Burlandeux (sieur); Duquesne (demoiselle)
    - codicille de Madame la marquise de Janson, 2 mars 1786
      testament; Janson (marquise de)
    - Inventaire après décès de Monsieur Manneret, 2 mars 1786
      inventaire après décès; Manneret (monsieur)
    - Dépôt du testament de Madame la marquise de Janson, 5 mars 1786
      testament; dépôt de pièces; Janson (madame La Marquise de)
    - IAD. de Madame la marquise de Janson, 13 mars 1786
      testament; Janson (madame La Marquise de)
    - Notoriété concernant le sieur Dauzel, 15 mars 1786
    - Notoriété concernant la dame veuve Simon, 20 mars 1786
      notoriété; Simon (dame)
    - Inventaire après décès de Monsieur Bailly, 21 mars 1786
      inventaire après décès; Bailly (monsieur)
    - Inventaire après décès de Monsieur Blanchard, 21 mars 1786
      inventaire après décès; Blanchard (monsieur)
    - Contrat de mariage entre Monsieur Hic et la demoiselle Anard, 21 mars 1786
      contrat de mariage; Hic (monsieur); Anard (demoiselle)
    - Inventaire après décès du sieur Lebreveur, 29 mars 1786
      inventaire après décès; Lebreveur (sieur)
    - Inventaire après décès de Monsieur Poirot, 4 avril 1786
      inventaire après décès; Poirot (monsieur)
    - 'Contrat de mariage entre Monsieur de Birat et la demoiselle Ducheme; Duchesne', 8 avril 1786
      contrat de mariage; Birat (monsieur de); Ducheme; Duchesne (demoiselle)
    - Notoriété concernant Mademoiselle Galloin, 11 avril 1786
      contrat de mariage; Galloin (mademoiselle)
    - Dépôt du mortuaire du sieur Mézière, 19 avril 1786
      acte d'état civil; dépôt de pièces; Meziere (sieur)
    - Dépôt du mortuaire de Monsieur Chapus, 19 avril 1786
      acte d'état civil; dépôt de pièces; Chapus (monsieur)
    - Contrat de mariage entre Monsieur de Saint Marceau et Mademoiselle Desplasses, 20 avril 1786
      contrat de mariage; Saint Marceau (monsieur de); Desplasses (mademoiselle)
    - Contrat de mariage entre Monsieur Vandevelle et la dame veuve Messier, 21 avril 1786
      contrat de mariage; Vandevelle (monsieur); Messier (dame)
    - Contrat de mariage entre Monsieur Clin et la demoiselle Pertuy, 21 avril 1786
      contrat de mariage; Clin (monsieur); Pertuy (demoiselle)
    - Contrat de mariage entre Monsieur Ducrocq et la demoiselle Nicolas, 23 avril 1786
      contrat de mariage; Ducrocq (monsieur); Nicolas (demoiselle)
    - Contrat de mariage entre Monsieur Jeppé et la demoiselle Troupeau, 26 avril 1786
      contrat de mariage; Jeppe (monsieur); Troupeau (demoiselle)
    - Inventaire après décès du sieur Jacquinot, 29 avril 1786
      inventaire après décès; Jacquinot (sieur)
    - Dépôt du mortuaire de Monsieur de Ballon, 6 mai 1786
      acte d'état civil; dépôt de pièces; Ballon (monsieur de)
    - Compte d'exécution testamentaire de la succession de Monsieur Chartier, 8 mai 1786
      compte d'exécution testamentaire; Chartier (monsieur)
    - Inventaire après décès de Mademoiselle Amelin, 15 mai 1786
      inventaire après décès; Amelin (mademoiselle)
    - Notoriété après le décès de Monsieur Marleux, 17 mai 1786
      notoriété; Marleux (monsieur)
    - Contrat de mariage entre Monsieur Labbé et Mademoiselle Boucher, 17 mai 1786
      contrat de mariage; Labbe (monsieur); Boucher (mademoiselle)
    - Inventaire après décès de Madame veuve de Bray, 18 mai 1786
      inventaire après décès; Bray (madame de)
    - Contrat de mariage entre Monsieur Hubert et Mademoiselle Vignan, 26 mai 1786
      contrat de mariage; Hubert (monsieur); Vignan (mademoiselle)
    - Inventaire après décès de Monsieur le marquis de Broglie, 26 mai 1786
      inventaire après décès; Broglie (marquis de)
    - Dépôt d'inventaire après décès de Madame la marquise de Janson, 26 mai 1786
      inventaire après décès; dépôt de pièces; Janson (madame La Marquise de)
    - Inventaire après décès de Madame de Maisoncelle, 29 mai 1786
      inventaire après décès; Maisoncelle (madame de)
    - Notoriété concernant les héritiers Maupetit, 31 mai 1786
      notoriété; Maupetit (héritiers)
    - Contrat de mariage entre Monsieur Bourgeois et la demoiselle Cointet, 2 juin 1786
      contrat de mariage; Bourgeois (monsieur); Cointet (demoiselle)
    - Délivrance de legs des sieur et dame Manneret, 10 juin 1786
      délivrance de legs; Manneret (sieur); Manneret (dame)
    - Contrat de mariage entre Monsieur Labbé et la demoiselle Dedé, 11 juin 1786
      contrat de mariage; Labbe (monsieur); Dede (demoiselle)
    - Inventaire après décès de Madame la comtesse de Vauréal, 19 juin 1786
      inventaire après décès; Vaureal (comtesse de)
    - Contrat de mariage entre le sieur Boulot et la demoiselle Aumont, 19 juin 1786
      contrat de mariage; Boulot (sieur); Aumont (demoiselle)
    - Inventaire après décès de la dame Guyard, 26 juin 1786
      inventaire après décès; Guyard (dame)
    - Notoriété après le décès du sieur Chetard, 27 juin 1786
      notoriété; Chetard (sieur)
    - Inventaire après décès de Madame Botiau, 8 juillet 1786
      inventaire après décès; Botiau (madame)
    - Dépôt du mortuaire de Monsieur le marquis de Broglie, 10 juillet 1786
      acte d'état civil; dépôt de pièces; Broglie (monsieur Le Marquis de)
    - Contrat de mariage entre le sieur Guiart et la demoiselle Cuquemelle, 11 juillet 1786
      contrat de mariage; Guiart (sieur); Cuquemelle (demoiselle)
    - Testament de Mademoiselle Marin, 13 juillet 1786
    - Testament de Monsieur Hamelin, 15 juillet 1786
      testament; Hamelin (monsieur)
    - Délivrance de legs de la demoiselle Menu, 21 juillet 1786
      délivrance de legs; Menu (demoiselle)
    - Contrat de mariage entre Monsieur Rose et la demoiselle Jublot, 24 juillet 1786
      contrat de mariage; Rose (monsieur); Jublot (demoiselle)
    - Contrat de mariage entre le sieur Froidevaux et la demoiselle Guerry, 27 juillet 1786
      contrat de mariage; Froidevaux (sieur); Guerry (demoiselle)
    - Dépôt du mortuaire de Madame de Maisoncelle, 31 juillet 1786
      acte d'état civil; dépôt de pièces; Maisoncelle (madame de)
    - Inventaire après décès du sieur Gravier, 31 juillet 1786
      inventaire après décès; Gravier (sieur)
    - Contrat de mariage entre le sieur Germain Minette et la demoiselle Marie Geneviève Liepet, 2 août 1786
      contrat de mariage; Minette, Germain; Liepet, Marie-Geneviève
    - Contrat de mariage entre le sieur d'Eterville et Mademoiselle Tribout, 3 août 1786
      contrat de mariage; Eterville (sieur d'); Tribout (mademoiselle)
    - Contrat de mariage entre le sieur Pottier et la dame veuve David, 8 août 1786
      contrat de mariage; Pottier (sieur); David (dame)
    - Contrat de mariage entre le sieur Baconet et la demoiselle Morizot, 19 août 1786
      contrat de mariage; Baconet (sieur); Morizot (demoiselle)
    - codicille de Madame Bouron, 4 septembre 1786
      testament; Bouron (madame)
    - Inventaire après décès de la femme Dodey, 5 septembre 1786
      inventaire après décès; Dodey (femme)
    - CM. entre le sieur Royer et la demoiselle Kratzmiller, 7 septembre 1786
      contrat de mariage; Royer (sieur); Kratzmiller (demoiselle)
    - Testament de Monsieur Gueulette, 9 septembre 1786
      testament; Gueulette (monsieur)
    - Contrat de mariage entre le sieur Bigaux et la demoiselle Genoud, 9 septembre 1786
      contrat de mariage; Bigaux (sieur); Genoud (demoiselle)
    - Notoriété après les décès des sieur et dame Roussel, 10 septembre 1786
      notoriété; Roussel (sieur); Roussel (dame)
    - Notoriété concernant Monsieur Dauty, 14 septembre 1786
      notoriété; Dauty (monsieur)
    - Dépôt du baptistaire et du mortuaire du sieur Delacorne, 16 septembre 1786
      acte d'état civil; dépôt de pièces; Delacorne (sieur)
    - Dépôt du mortuaire du R.P. Despagne, 18 septembre 1786
      acte d'état civil; dépôt de pièces; Despagne (monsieur)
    - Notoriété concernant la succession de la demoiselle Luce Hic, 22 septembre 1786 - 28 septembre 1786
      notoriété; Hic, Luce
    - Inventaire après décès de Madame veuve Gueulette, 22 septembre 1786
      inventaire après décès; Gueulette (madame)
    - Notoriété concernant la veuve Delaborde, 22 septembre 1786
      notoriété; Delaborde (veuve)
    - Testament de Monsieur Caslet de Biros, 24 septembre 1786
      testament; Caslet de Birons (monsieur)
    - Notoriété concernant la succession de Luce Hic, 28 septembre 1786
    - Notoriété en rectification des noms de Monsieur et Madame Menu, 30 septembre 1786
      notoriété; Menu (monsieur); Menu (madame)
    - Inventaire après décès du sieur Masson, 3 octobre 1786
      inventaire après décès; Masson (sieur)
    - Notoriété en rectification des noms de Madame veuve Thurin, 10 octobre 1786
      notoriété; Thurin (madame)
    - Contrat de mariage entre Monsieur Lefêvre et la demoiselle Lyon, 10 octobre 1786
      contrat de mariage; Lefëvre (monsieur); Lyon (demoiselle)
    - Contrat de mariage entre le sieur Biguet et la demoiselle Dubois, 11 octobre 1786
      contrat de mariage; Biguet (sieur); Dubois (demoiselle)
    - Contrat de mariage entre le sieur Boulaire et la demoiselle Cros, 11 octobre 1786
      contrat de mariage; Boulaire (sieur); Cros (demoiselle)
    - Contrat de mariage entre Monsieur Collomb Leclerc et la demoiselle Hubert, 27 octobre 1786
      contrat de mariage; Collomb Leclerc (monsieur); Hubert (demoiselle)
    - Notoriété concernant le sieur Chauvet, 30 octobre 1786
      notoriété; Chauvet (sieur)
    - Inventaire après décès du sieur Bleterie, 31 octobre 1786
      inventaire après décès; Bleterie (sieur)
    - Dépôt du mortuaire du sieur Morel, 3 novembre 1786
      acte d'état civil; dépôt de pièces; Morel (sieur)
    - Notoriété relative à la succession Manche, 5 novembre 1786
      notoriété; Manche (succession)
    - Notoriété en rectification des noms du sieur Gervier, 7 novembre 1786
      notoriété; Gervier (sieur)
    - Notoriété après le décès de Mademoiselle Viot, 8 novembre 1786
      notoriété; Viot (mademoiselle)
    - Inventaire après décès de Madame d'Argenvilliers, 13 novembre 1786
      inventaire après décès; Argenvilliers (madame d')
    - Dépôt de certificat de vie de la dame veuve Darquey, 16 novembre 1786
      notoriété; dépôt de pièces; Darquey (veuve)
    - Testament de la demoiselle Lefêvre, 21 novembre 1786
      testament; Lefevre (demoiselle)
    - Notoriété après le décès du sieur Robineau, 23 novembre 1786
      notoriété; Robineau (sieur)
    - Testament de Monsieur Fontaine, 24 novembre 1786
      testament; Fontaine (monsieur)
    - Compte d'exécution testamentaire de Monsieur Henri aux héritiers de la demoiselle Menu, 25 novembre 1786
      compte d'exécution testamentaire; Henri (monsieur); Menu (demoiselle)
    - Notoriété après le décès du sieur Amondru, 26 novembre 1786
      notoriété; Amondru (sieur)
    - Contrat de mariage entre le sieur Olivier et la demoiselle Fleury, 29 novembre 1786
      contrat de mariage; Olivier (sieur); Fleury (demoiselle)
    - AM.D entre Monsieur Simon et Mademoiselle Baron, 1er décembre 1786
      acte d'état civil; dépôt de pièces; Simon (monsieur); Baron (mademoiselle)
    - AM.D. entre Monsieur Vincent et la demoiselle GeoffroI, 1er décembre 1786
      acte d'état civil; dépôt de pièces; Vincent (monsieur); Geoffroi (demoiselle)
    - Inventaire après décès de Madame Jollivet, 4 décembre 1786
      inventaire après décès; Jollivet (madame)
    - AM.D. entre Monsieur Varoud et la veuve Planson, 9 décembre 1786
      acte d'état civil; dépôt de pièces; Varoud (monsieur); Planson (veuve)
    - Inventaire après décès de Madame la marquise de Carbonnières, 19 décembre 1786
      inventaire après décès; Carbonnieres (marquise de)
    - Inventaire après décès de Monsieur Fontaine, 22 décembre 1786
      inventaire après décès; Fontaine (monsieur)
    - Notoriété concernant la demoiselle Gabrielle, 8 janvier 1787
      notoriété; Gabrielle (demoiselle)
    - Inventaire après décès de Monsieur de La Marche, 9 janvier 1787
      inventaire après décès; La Marche (monsieur de)
    - Dépôt du mortuaire de la demoiselle Alliaume, 11 janvier 1787
      acte d'état civil; dépôt de pièces; Alliaume (demoiselle)
    - Contrat de mariage entre le sieur Martin et la dame veuve Quesney, 15 janvier 1787
      contrat de mariage; Martin (sieur); Quesney (dame)
    - Inventaire après décès de Mademoiselle de Bonnevaux, 15 janvier 1787
      inventaire après décès; Bonnevaux (mademoiselle de)
    - Notoriété après décès du sieur d'Amour, 19 janvier 1787
      notoriété; Amour (sieur d')
    - Testament de Mademoiselle Collon, 23 janvier 1787
      testament; Collon (mademoiselle)
    - Contrat de mariage entre le sieur Gaussiran et la demoiselle Delarche, 26 janvier 1787
      contrat de mariage; Gaussiran (sieur); Delarche (demoiselle)
    - Contrat de mariage entre le sieur Boulanger et la demoiselle Deno, 3 février 1787
      contrat de mariage; Boulanger (sieur); Deno (demoiselle)
    - Contrat de mariage entre le sieur Mauffroy et la demoiselle Lesage, 6 février 1787
      contrat de mariage; Mauffroy (sieur); Lesage (demoiselle)
    - Contrat de mariage entre le sieur Ilot et la demoiselle Barbier, 8 février 1787
      contrat de mariage; Ilot (sieur); Barbier (demoiselle)
    - Contrat de mariage entre Monsieur Darcourt et Mademoiselle Renard, 9 février 1787
      contrat de mariage; Darcourt (monsieur); Renard (mademoiselle)
    - Dépôt du mortuaire de la demoiselle de Bonnevaux, 11 février 1787
      acte d'état civil; dépôt de pièces; Bonnevaux (demoiselle de)
    - IAD.du sieur Bourzac, 13 février 1787
      inventaire après décès; Bourzac (sieur)
    - Contrat de mariage entre le sieur Pépineau et la demoiselle Guillemin, 13 février 1787
      contrat de mariage; Pepineau (sieur); Guillemin (demoiselle)
    - Contrat de mariage entre le sieur Masson et la demoiselle Vaillant, 13 février 1787
      contrat de mariage; Masson (sieur); Vaillant (demoiselle)
    - Contrat de mariage entre Monsieur Dupin et la demoiselle Millet, 16 février 1787
      contrat de mariage; Dupin (monsieur); Millet (demoiselle)
    - Dépôt du testament de de Monsieur Julien, 21 février 1787
      testament; dépôt de pièces; Julien (monsieur)
    - Notoriété concernant les sieur et dame Russier, 23 février 1787
      notoriété; Russier (monsieur); Russier (madame)
    - Notoriété concernant Pierre Russier, 3 mars 1787
      notoriété; Russier Pierre
    - Notoriété après le décès de la dame veuve Berod, 5 mars 1787
      notoriété; Berod (dame)
    - Inventaire après décès de Madame la marquise de Carbonnières, 12 mars 1787
      inventaire après décès; Carbonnieres (madame La Marquise de)
    - Contrat de mariage entre le sieur Delaunay et la demoiselle Hubert, 20 mars 1787
      contrat de mariage; Delaunay (sieur); Hubert (demoiselle)
    - Notoriété après le décès de la veuve Troupeau, 29 mars 1787
      notoriété; Troupeau (veuve)
    - Inventaire après décès du sieur Guerrier, 2 avril 1787
      inventaire après décès; Guerrier (sieur)
    - Contrat de mariage entre Monsieur Machet et la demoiselle Guinant, 8 avril 1787
      contrat de mariage; Machet (monsieur); Guinant (demoiselle)
    - Notoriété concernant le sieur Gallouin, 16 avril 1787
      notoriété; Gallouin (sieur)
    - Contrat de mariage entre le sieur Adam et la demoiselle Jeppé, 19 avril 1787
      contrat de mariage; Adam (sieur); Jeppe (demoiselle)
    - Contrat de mariage entre le sieur Oyon et la demoiselle Bailly, 20 avril 1787
      contrat de mariage; Oyon (sieur); Bailly (demoiselle)
    - Contrat de mariage entre le sieur Voillequin et la demoiselle Combe, 26 avril 1787
      contrat de mariage; Voillequin (sieur); Combe (demoiselle)
    - Notoriété après le décès de Mademoiselle Bertheaume, 30 avril 1787
      notoriété; Bertheaume (mademoiselle)
    - Testament du sieur de Tumarch, 2 mai 1787
      testament; Tumarch (sieur de)
    - Contrat de mariage entre le sieur Rouillard et la dame veuve Pollard, 6 mai 1787
      contrat de mariage; Rouillard (sieur); Pollard (dame)
    - Contrat de mariage entre le sieur Dusillet et la demoiselle Fougeray, 14 mai 1787
      contrat de mariage; Dusillet (sieur); Fougeray (demoiselle)
    - Inventaire après décès du sieur Bard, 14 mai 1787
      inventaire après décès; Bard (sieur)